# 请教陈版，关于跨越会计处理界限，谢谢！

提问人：wangjingquan 时间：2020-02-04 13:05:12
在当前的国际准则下，跨越会计处理界限的处理是否如下： 1 、从金融资产到长股投（即达到重大影响及以上），个别报表与合并报表对原股权都要视为卖掉再买回，因此编制合并报表时不需要再调整； 2 、从对联营、合营企业投资到子公司投资，个别报表直接在原股权按照相应方法（包括成本、金融资产、权益法）核算到收购日的价值的基础上加上新增资成本即可，而合并报表也要把这个老股权的价值视为卖掉再买回，即合并报表要调整，多做一步确认损益的分录。 3 、从金融资产到联营或合营，个别报表也视为卖掉买回，如果公司有子公司需要编制合并报表，认可个别报表的做法即不需要调整。 4 、当从金融资产转为长股投时，如果该金融资产是指定为FVOCI的，比如账面价值是 3 ，但购买日公允价值为 5 ，有人认为此时应依据准则“re-measure the previously held equity interest to fair value”,将差额 2 计入损益；但我认为他理解错了，应该按照FVOCI持续计算到购买日，即把 2 也记入到OCI，然后再视同卖掉，把 5 整体转入到留存收益。
请您指教，麻烦您了！

回答人：chenyiwei
1 、是。
2 、从对联营、合营企业投资到子公司投资，个别报表层面的处理在IFRS下没有明确的规定，参考中国企业会计准则下的做法也是一种可行的处理方式。
3 、是。
4 、你的理解合理。该差额的处理原则与投资方直接处置该股权投资时一致，即转入留存收益，不影响损益。

提问人：wangjingquan 时间：2020-02-06 15:36:38
谢谢您！ 1 、对于第 4 个问题，理论上是不是因为所有核算方法的转换，都必须是原方法核算到转换日？
2 、从子公司到联营、合营，个别报表如何操作在国际准则上是不是也没有明确规定？谢谢您

回答人：chenyiwei
1 、是。 2 、没有明确规定（个人倾向于保持剩余股权的原成本，继续按成本法核算），但应不会对个别报表层面的权益法进行追溯。